【裁判字號】    98,交聲,1691
【裁判日期】    990301
【裁判案由】    聲明異議
【裁判全文】
臺灣彰化地方法院交通事件裁定        98年度交聲字第1691號
移送機關  交通部公路總局臺中區監理所彰化監理站
異議人即
受處分人  甲○○
上列受處分人因違反道路交通管理處罰條例案件，對於交通部公
路總局臺中區監理所彰化監理站98年9月14日所為之處分（彰監
四字第裁64-AY0000000號裁決書）聲明異議，本院裁定如下：
    主  文
異議駁回。
    理  由
一、按汽車停車時，不得併排停車；汽車駕駛人併排停車，處新
    臺幣（下同）600元以上1,200元以下罰鍰，道路交通安全規
    則第112條第1項第10款、道路交通管理處罰條例第56條第1
    項第6款定有明文；又違反道路交通管理處罰條例第56條第1
    項第6款中併排停車者，係以車輛種類為裁罰依據，汽車處1
    200元，並無罰鍰之高、低額之分，此違反道路交通管理事
    件統一裁罰標準表亦有明文。再按所謂臨時停車，乃指車輛
    因上、下人、客，裝卸物品，其引擎未熄火，停止時間未滿
    3分鐘，保持立即行駛之狀態，道路交通管理處罰條例第3條
    定有明文。
二、異議意旨略以：舉證照片曝光不足，無法明確舉證，且伊車
    當時有閃黃燈，因係屬臨時停車無誤，又時值假日晚間8時
    許，街道昏暗，雖路旁有規劃機車停車格，然卻無法證明車
    旁有停車格存在，另警察開單前是否應先告知勸導，以保障
    人民的權益，為此聲明異議云云。
三、經查：
（一）異議人雖稱照片中其車為閃黃燈，當屬臨時停車云云，然
      依卷附採證照片，異議人車停處無人上下車，或裝卸物品
      ，是異議人車停於該處縱未滿3分鐘，且車未熄火，惟其
      非屬道路交通管理處罰條例第3條所定義之「臨時停車」
      自明，先予陳明。
（二）異議人即受處分人甲○○所有之車號A8-8883號自小客車
      於98年7月12日晚間8時21分許，有在舉證照片所示之地點
      經警舉發「併排停車」之交通違規，此為異議人所不爭執
      ，亦有臺北市政府警察局萬華分局98年9月4日北市警萬分
      交字第09832403900號函1紙及違規採證照片1張在卷足憑
      ，異議人雖對是否併排停車及該停車地點是否為臺北市○
      ○路○段有所疑義，然經本院函請臺北市政府警察局萬華
      分局員警於違規現場採證拍照，而經臺北市政府警察局萬
      華分局所回復之北市警萬分交字第09930391600號函及其
      所附資料，可知該違規地點確為臺北市○○路○段30號前
      ，又經與舉證照片比對結果，該地點兩側非為禁止停車之
      紅線即為僅供機車停放之機車停車格，皆為不得臨時併排
      停車之地點。而按併排停車之處罰，係因駕駛人將車輛停
      放於正常停車位置外之車道上，易生車輛往來危險並造成
      合法用路權人之不便，是以駕駛人有併排停車之違規行為
      即應受罰，不以事實上造成危害為必要，亦不限於狹隘或
      單行之路面，更不因駕駛人停車時間之長短，或以其個案
      之特殊狀況而得免罰，異議人既為合法領有駕駛執照之人
      ，對於前揭禁止併排（臨時）停車之規定，自當知之甚稔
      ，並有遵從之義務，否則任由駕駛人依憑己意，認無妨礙
      交通之虞即恣意不予遵守，將使交通秩序混亂。再行政罰
      法第19條規定：「違反行政法上義務應受法定最高額新臺
      幣3,000以下罰鍰之處罰，其情節輕微，認以不罰為適當
      者，得免予處罰。前項情形，得對違反行政法上義務者施
      以糾正或勸導，並作成紀錄，命其簽名。」考其立法意旨
      ，係仿效刑法中微罪不舉之精神，然並未完全限制公務員
      在處理人民違反行政法上義務時，得依違反情節之輕重及
      具體情況，為適當合理之裁量，蓋該條條文係規定「得」
      免予處罰，而非「應」免予處罰，故本無應先令其駛離該
      處之義務，執勤警員衡量現場情況，並未先予勸導，並無
      不當，是異議人稱執勤員警應先勸導，而非直接開單，尚
      非可採。
四、綜上所述，本件異議人所有車號A8-8883號自用小客車，於9
    8年7月12日違規併排停車，其違規事證明確。原舉發機關以
    非固定式之科學儀器取得證據資料，並記明車輛號牌等可資
    辨別之資料，對異議人即汽車所有人逕行舉發，該舉證照片
    畫質雖非十分清晰，然並非無從辨識，原處分機關並據以裁
    處罰鍰1,200元，並無違誤，異議人之聲明異議，為無理由
    ，應予駁回。
據上論斷，應依道路交通案件處理辦法第19條，裁定如主文。
中    華    民    國    99    年    3     月    1     日
                            交通法庭  法  官  羅  永  安
以上正本證明與原本無異。
如不服本裁定，應於裁定送達後五日內向本院提出抗告狀(須附
繕本 )。
中    華    民    國    99    年    3     月    1     日
                                      書記官  魏  嘉  信

司法院資訊處製作；財團法人民間司法改革基金會備份。
